臺灣臺北地方法院小額民事判決
　　　　　　　　　　　　　　　　  111年度北小字第2724號
原      告  林佳綺  
被      告  凌境    

上列當事人間損害賠償(交通)事件，於中華民國111年7月14日言
詞辯論終結，本院判決如下：
    主    文
被告應給付原告新臺幣壹仟壹佰柒拾捌元。
原告其餘之訴駁回。
訴訟費用新臺幣壹仟元由被告負擔五分之一，餘由原告負擔。 
本判決得假執行；被告如以新臺幣壹仟壹佰柒拾捌元為原告預供
擔保後，得免為假執行。
    事實及理由
一、原告起訴主張：被告於民國109年4月27日騎乘自行車，由台
    北市和平西路2段由東往西方向行駛於人行道，穿越和平西
    路2段134巷口之際，本應注意慢車行駛至無號誌之交岔路口
    ，應順其遵行方向直線通過，並應暫停看清無來往車輛，竟
    未遵守法規，欲違規穿越行人穿越道，而依當時情形，又無
    不能注意之情事，與訴外人謝旻郎駕駛原告所有之7297-QN
    號自用小客車（下稱系爭車輛）相撞，致原告系爭車輛車頭
    毀損。本原告念及雙方損害輕微，不追究被告肇責，另替訴
    外人駕駛謝旻郎賠償被告所要求新臺幣2500元，原告也有依
    法投保強制險可理賠就醫費用，後被告反悔要求約2萬8000
    元賠償金，原告認為被告要求非常無理，車禍發生後，因被
    告自認人車受損輕微，不需報警，牽行自行車離開，由和平
    西路2段走至環河南路2段，再由環河南路2段步行至西園醫
    院，最終在大理街與原告駕駛一同完成筆錄，當下被告即告
    知健康無礙，自行車僅避震器受損，事後卻以無法工作為由
    索賠，並提出捷安特多項零件估價，與自行車狀況不符，原
    告請教車險人員如何處理，該保險員竟私下與被告談妥賠償
    1萬5000元，於調解委員會現場原告才知情，原告相對要求
    被告應賠償車損，遭被告拒絕，調解未成。被告向訴外人駕
    駛謝旻郎提出過失傷害告訴。期間原告已多次拒絕使用第三
    責任險理賠，被告竟又私下聯繫保險員出庭欲索賠和解，侵
    害原告自由，該保險員未確認原告車輛應負肇事責任，擅自
    啟動原告第三責任險，原告已向公司申訴。該車禍原告車輛
    駕駛無違規且有較優先路權，監視畫面可見被告無暫停看清
    來往車輛，並禮讓行駛中車輛，與幹道車逆行，貿然穿越路
    口，原告系爭車輛車損1萬元應由原告全數賠償，又侵害原
    告使用保險之自由，原告請求精神賠償2萬元等語。並聲明
    ：被告應給付原告3萬元。
二、被告則以：原告應證明當時駕駛有停下來事實，距離那麼短
    ，被告被撞都滾出去，被撞還要賠償原告，臺北市政府警察
    局道路交通事故初步分析研判表也很清楚，沒有賠償道理等
    語，資為抗辯。並聲明：原告之訴駁回。
三、得心證之理由：
  ㈠原告主張臺北市政府警察局道路交通事故初步分析研判表載
    被告有二肇事責任，一個沒有走在斑馬線上，再者被告沒有
    注意行駛車輛，從系爭車輛傷痕及監視錄影來看，被告撞到
    系爭車輛前都還再行駛。明顯沒有注意路況。監視器雖然沒
    有辦法錄到系爭車輛在停止線的狀況，但是系爭車輛行經停
    止線前，路口確實沒有人車通行，當時被告還在人行道上，
    系爭車輛要右轉所以被告應注意左方幹線道車、直行車，所
    以才沒有辦法閃避被告從右方撞過來。原告系爭車輛駕駛車
    輛沒有違規，也沒有違反路權云云。然查，原告系爭車輛未
    注意車前狀況、未依停標誌、標字停車再開之過失，被告慢
    車駕駛人行駛行人穿越道之過失，有本院刑事庭勘驗筆錄(
    本院110年度審交簡上字第30號卷第88頁)其上記載「…16：0
    2：13－16：02：18…騎乘自行車於人行道上，…16：02：20－1
    6：02：21…隨即撞擊騎乘腳踏車在斑馬線之告訴人(即本件
    被告)，原告系爭車輛撞擊前未有減速或停止之情形…」、復
    有西園醫療社團法人西園醫院109年4月27日乙種診斷證明書
    、臺北市政府警察局道路交通事故初步分析研判表（本院前
    案110年北小字第3890號卷第27頁）、道路交通事故現場圖
    、現場監視器光碟及擷圖2張、現場及車損照片13張可證、
    及本院110年度審交簡字第75號刑事確定判決可稽，原告以
    系爭車輛傷痕及監視錄影爭執被告肇事責任，既未提出證據
    證明系爭車輛駕駛視角無法見到被告，自前開勘驗筆錄可見
    原告系爭車輛當時無停車，未注意車前狀況具過失之情，又
    被告穿越路口未注意來往車輛及慢車駕駛人行駛行人穿越道
    同具過失（見道路交通事故初步分析研判表，本院前案110
    年北小字第3890號卷第27頁），認定原告系爭車禍之肇責原
    因應負擔80％過失責任，被告應負擔20％責任，被告應對系爭
    車輛負損害賠償責任。
  ㈡按不法毀損他人之物者，被害人得請求賠償其物因毀損所減
    少之價額，民法第196條定有明文；又依上開規定請求賠償
    物被毀損所減少之價額，得以修復費用為估定之標準，但以
    必要者為限（例如：修理材料以新品換舊品，應予折舊），
    最高法院77年度第9次民事庭會議決議參照。衡以系爭車輛
    有關零件部分之修復，既以新零件更換被損害之舊零件，則
    在計算損害賠償額時，自應將零件折舊部分予以扣除，又依
    行政院所發布之固定資產耐用年數表及固定資產折舊率表，
    自用小客車之耐用年數為5年，依定率遞減法每年應折舊369
    /1000，其最後1年之折舊額，加歷年折舊累計額，其總和不
    得超過該資產成本原額10分之9。查系爭車輛因本件車禍事
    故之修繕費用為拆裝工資2072元，烤漆費用3478元及零件費
    用3402元（本院卷第91頁），而系爭車輛係於96年9月6日領
    照使用，有行車執照在卷足憑（本院卷第125頁），則至109
    年4月27日發生上開車禍事故之日為止，系爭車輛已實際使
    用逾5年，其扣除折舊後之零件費用為340元（計算式：3402
    元×1/10＝340元，元以下四捨五入），則原告得請求之車輛
    修復費用應為5890元（計算式：2072元＋3478元＋340元＝5890
    元）。
  ㈢末按損害之發生或擴大，被害人與有過失者，法院得減輕賠
    償金額或免除之，民法第217條第1項定有明文。本件系爭車
    輛駕駛應負擔80％過失責任，被告對本件車禍具20％責任，已
    如前述，則原告應負擔80％過失責任，適用過失相抵之法則
    ，減輕被告賠償金額80％，故被告應賠償原告之金額核減為1
    178元（計算式：5890元×20％＝1178元，元以下四捨五入）。
  ㈣至於原告稱處理事件期間原告已多次拒絕使用第三責任險理
    賠，被告竟又私下聯繫保險員出庭欲索賠和解，侵害原告自
    由，侵害原告使用保險之自由，原告請求精神賠償2萬元云
    云。然按不法侵害他人之身體、健康、名譽、自由、信用、
    隱私、貞操，或不法侵害其他人格法益而情節重大者，被害
    人雖非財產上之損害，亦得請求賠償相當之金額，民法第19
    5條第1項定有明文。本件原告所稱上情僅係單純財產權受損
    ，請求精神上損害賠償2萬元，核屬無據。
  ㈤從而，原告請求被告給付原告1178元，即屬有據，應予准許
    。超逾此部分之請求，為無理由，予以駁回。   ㈠
四、本件原告勝訴部分，係就民事訴訟法第436條之8適用小額訴
    訟程序所為被告敗訴之判決，依同法第436 條之20規定，應
    依職權宣告假執行，並依同法第436 條之23準用第436 條第
    2 項，適用同法第392 條第2 項規定，依職權宣告被告如預
    供擔保，得免為假執行。
五、本件事證已臻明確，兩造其餘攻擊防禦方法與判決之結果不
    生影響，爰不一一贅論，併此敘明。
六、訴訟費用負擔之依據：民事訴訟法第79條。本件訴訟費用額
    ，依後附計算書確定如主文所示金額。
中　　華　　民　　國　　111 　年　　7 　　月　　28　　日
                      臺北簡易庭  法  官  趙子榮
以上正本證明與原本無異。
如不服本判決，須以違背法令為理由，於判決送達後20日內向本
庭提出上訴狀（應按他造當事人之人數附繕本）；如委任律師提
起上訴者，應一併繳納上訴審裁判費。
中　　華　　民　　國　　111 　年　　7 　　月　　28　　日
                                  書記官  陳怡安
計   算   書：
項        目             金   額（新臺幣）    備    註
第一審裁判費             1000元
合        計             1000元

附錄：
一、民事訴訟法第436條之24第2項：
    對於小額程序之第一審裁判上訴或抗告，非以其違背法令為
    理由，不得為之。
二、民事訴訟法第436條之25：
    上訴狀內應記載上訴理由，表明下列各款事項：
    （一）原判決所違背之法令及其具體內容。
    （二）依訴訟資料可認為原判決有違背法令之具體事實。